【裁判字號】    89,上易,3068
【裁判日期】    900131
【裁判案由】    賭博
【裁判全文】
臺灣高等法院臺中分院刑事判決                  八十九年度上易字第三○六八號
    上  訴  人  臺灣彰化地方法院檢察署檢察官
    被      告  乙○○○
右上訴人因被告賭博案件，不服台灣彰化地方法院八十九年度易字第一四○七號中華
民國八十九年十月二十日第一審判決（起訴案號：台灣化地方法院檢察署八十九年度
偵字第五三八二號）提起上訴，本院判決如左：
    主  文
原判決撤銷。
乙○○○以賭博為常業，處有期徒刑肆月，如易科罰金，以參佰元折算壹日。緩刑貳
年。扣案簽單拾張沒收。
    事  實
一、乙○○○自民國（下同）八十九年六月一日起，連續在彰化縣和美鎮○○路○段
    八十七巷八號公眾得出入之場所，設置六合彩賭博之簽注站供給賭博場所聚眾賭
    博，以港式二星、三星、四星供不特定人簽賭，約定賭客每簽一支賭金為新台幣
    （下同）八十二元，以核對香港六合彩開號碼決定輸贏，如對中號碼，二星、
    三星及四星可分別獲得彩金五十二倍、六百三十倍及七千倍，若未簽中，則簽賭
    金歸乙○○○所有，乙○○○並以此為業。嗣於八十九年七月六日十八時許，在
    上址為警持搜索票當場查扣乙○○○所有之簽單十張。
二、案經彰化縣警察局和美分局報請臺灣彰化地方法院檢察署檢察官偵查起訴。
        理  由
一、訊據被告梅坦承右揭事實不諱，其於警訊、偵查及原審時亦為相同之供認，復有
    扣案之簽單十張在卷可稽，本件事證明確，被告犯行堪以認定。
二、核被告所為，係犯刑法第二百六十七條之常業賭博罪。原審以被告罪證明確，依
    法論罪科刑，固非無見，惟查：被告供賭客簽賭之方式，既未抽佣，賭客間亦無
    對賭，即無聚眾賭博及從中營利之行為，其以此為業，應論以常業賭博罪，原判
    決以被告與賭客對賭，就中獎機率享有優勢，自能從中牟取利潤，是其有營利之
    意圖至明，起訴法條容有未洽，應予變更，而認為被告所為，係犯刑法第二百六
    十六條第一項前段、二百六十八條之意圖營利供給賭博場所及意圖營利聚眾賭博
    罪。所犯上開三罪，係一行為觸犯數罪名，為想像競合犯，應從一重之意圖營利
    聚眾賭博罪論處云云，尚有未洽。檢察官上訴意旨亦執此指摘原判決不當，為有
    理由，原判決既有上述可議之處，自屬無可維持，應由本院撤銷改判。爰審酌被
    告犯罪之動機、方法、手段、所生危害及犯後之態度等一切情狀，量處如主文所
    示之刑，及諭知易科罰金之折算標準。查被告前未曾受有期徒刑以上刑之宣告，
    此有臺灣高等法院全國前案紀錄表在卷可稽，其經此論罪科刑之教訓，應知警惕
    而無再犯之虞，本院認其所宣告之刑，以暫不執行為適當，併予宣告緩刑二年，
    以勵自新。另扣案之簽單十張係被告所有供犯罪所用之物，業據被告供明在卷，
    併予宣告沒收。
據上論斷，應依刑事訴訟法第三百六十九條第一項前段、第三百六十四條、第二百九
十九條第一項前段，刑法第二百六十七條、第四十一條、第七十四條第一款、第三十
八條第一項第二款，罰金罰鍰提高標準條例第一條前段、第二條，判決如主文。
本案經檢察官甲○○到庭執行職務。
中      華      民      國    九十      年      一      月    三十一    日
                              台灣高等法院台中分院刑事第七庭
                                    審判長法  官  林  榮  龍
                                          法  官  黃  日  隆
                                          法  官  江  錫  麟
右正本證明與原本無異。
不得上訴。
                                          書記官  謝  雅  惠
中      華      民      國    九十      年      二      月      一      日
附錄：本案論罪科刑法條全文
刑法第二百六十七條
以賭博為常業者，處二年以下有期徒刑，得併科一千元以下罰金。
                                                                        Ｃ


司法院資訊處製作；財團法人民間司法改革基金會備份。
